臺灣桃園地方法院民事判決　　　　　　　 93年度訴字第760號
原　　　告　丁○○
訴訟代理人　呂理胡律師
被　　　告　乙○○
　　　　　　甲○○
兼上列二人
訴訟代理人　丙○○○
上列當事人間請求清償債務事件，本院於民國94年2 月17日言詞
辯論終結，判決如下：
    主  文
被告應連帶給付原告新台幣壹佰貳拾捌萬柒仟玖佰柒拾伍元，及
自民國八十八年二月十二日起至清償日止，按年息百分之五計算
之利息。
被告丙○○○應給付原告新台幣伍拾壹萬伍仟壹佰玖拾元，及自
民國八十八年二月十二日起至清償日止，按年息百分之五計算之
利息。
訴訟費用由被告乙○○、甲○○、丙○○○連帶負擔百分之七十
一，餘由被告丙○○○負擔。
本判決第一項於原告以新台幣肆拾參萬元供擔保後，得假執行；
第二項於原告以新台幣壹拾柒萬元供擔保後，得假執行。
    事  實
甲、原告方面：
一、聲明：如主文所示，並願供擔保請准宣告假執行。
二、陳述：
（一）被告乙○○、甲○○於民國83年6 月20日、同年8 月20日
      邀同被告丙○○○為連帶保證人向原告借款新台幣（下同
      ）1,500,000 元及1,000,000 元。被告丙○○○復於同年
      12月25日向原告借款1,000,000 元。上述借款債權，業經
      原告聲請以鈞院87年度執字第2221號拍賣抵押物強制執行
      事件執行後，分別受償727,215 元、484,810 元、484,81
      0 元。被告乙○○、甲○○尚欠原告1,287,975 元，被告
      丙○○○為上述2 人之連帶保證人，自應負連帶清償責任
      。另被告丙○○○尚欠原告515,190 元。爰依兩造間消費
      借貸及連帶保證之法律關係，請求判決如聲明所示。
（二）被告雖否認於83年8 月20日向原告借款1,000,000 元之事
      實，然此不惟有借據1 紙可證，且被告於鈞院拍賣抵押物
      強制執行事件，對借款金額並無異議，復由被告向原告借
      款之借款對照表及訴外人即被告丙○○○之同居人彭聖光
      所親擬之利息會算單及字據所示，兩造約定利息按月息1.
      5 ％或1.4 ％計算，其中83年7 、8 月份累積借款2,200,
      000 元，利息為33,000元，9 月份累積借款3,200,000 元
      ，利息增為48,000元，10月、11月份累積借款3,700,000
      元，利息增加為62,900元，12月份借款累積為5,620,000
      元，利息增為78,700元，可見借款逐漸累積，利息才會增
      加，所辯未於83年8 月20日向原告借款1,000,000 元云云
      ，乃屬不實。又被告另改稱上開借款已清償500,000 元一
      節，原告亦予以否認。
三、證據：提出借據3 紙、借款對照表、彭聖光書立之利息會算
    單及字據各1紙（以上均影本）為證。
乙、被告方面：
一、聲明：原告之訴駁回。
二、陳述：被告乙○○、甲○○及被告丙○○○確實分別於83年
    6 月20日、同年12月25日分別向原告借款1,500,000 元、1,
    000,000 元，但被告乙○○、甲○○並未於83年8 月20日向
    原告借款1,000,000 元，83年8 月20日之借款與83年12月25
    日之借款應為同一筆，此由兩造約定利息以月息3 ％計算，
    故2, 500,000元之借款利息為75,000元可明。嗣於本院最後
    言詞辯論期日改稱：83年8 月20日之借款已清償500,000 元
    。
三、證據：請求傳訊證人彭聖光。
丙、本院依職權調閱本院87年度執字第2221號拍賣抵押物強制執
    行卷宗。
    理  由
一、原告主張：被告乙○○、甲○○於83年6 月20日、同年8 月
    20日邀同被告丙○○○為連帶保證人向原告借款1,500,000
    元及1,000,000 元；被告丙○○○復於同年12月25日向原告
    借款1,000,000 元。上述借款債權，業經原告聲請以本院87
    年度執字第2221號拍賣抵押物強制執行事件，分別受償727,
    215 元、484,810 元、484,810 元。被告乙○○、甲○○尚
    欠原告1,287,975 元，被告丙○○○為上述2 人之連帶保證
    人，自應負連帶清償責任。另被告丙○○○尚欠原告515,19
    0 元。爰依兩造間消費借貸及連帶保證之法律關係，請求判
    決如主文所示。被告則以：被告乙○○、甲○○及被告丙○○○確實分別於83年6 月20日、同年12月25日分別向原告借
    款1,500,000 元、1,000,000 元，但被告乙○○、甲○○並
    未於83年8 月20日向原告借款1,000,000 元，83年8 月20日
    之借款與83年12月25日之借款應為同一筆；嗣於本院最後言
    詞辯論期日改稱：83年8 月20日之借款已清償500,000 元等
    語，資為抗辯。
二、本件原告主張被告乙○○、甲○○於83年6 月20日邀同被告
    丙○○○為連帶保證人向原告借款1,500,000 元，另被告丙○○○於83年12月20日向原告借款1,000,000 元之事實，業
    據提出借據2 紙為證，且經被告自認在卷，自堪信為真實。
    次查原告主張被告乙○○、甲○○於83年8 月20日邀同被告
    丙○○○向原告借款1,000,000 元，則為被告所否認，並辯
    稱：該筆借款與83年12月20日之借款係屬同一筆等語。經查
    ，原告主張之上開事實，業據提出借據、借款對照表、彭聖
    光書立之利息會算單及字據各1 紙為證，而觀諸該紙借據記
    載「茲有乙○○、甲○○兄弟向丁○○借用新台幣壹佰萬元
    正，年息百分之五，以新屋鄉○○○○段地號三八六、面積
    零點一一四五公頃作為第一順位抵押，限八十四年八月二十
    日還清，月尾付息」等語，且經檢視該紙借據上借款人乙○○、甲○○及連帶保證人兼收款人丙○○○之簽名與上述2
    筆借款借據上被告等人之簽名筆跡均相符，其上連帶保證人
    丙○○○之印文與上述2 筆借據上丙○○○之印文亦屬相同
    ，被告於本院最後言詞辯論期日亦自認上開借據上之簽名及
    印文為真正，並改稱：已清償500,000 元等語，是原告主張
    被告乙○○、甲○○於83年8 月20日邀同被告丙○○○為連
    帶保證人向原告借款1,000,000 元之事實，亦堪信實。
三、又原告主張被告乙○○、甲○○為擔保上述借款債權，乃提
    供渠等所有坐落桃園縣新屋鄉○○○段下庄子小段第386 地
    號土地，設定最高限額3,000,000 元之抵押權登記予原告，
    原告於取得本院85年度拍字第40號准予拍賣抵押物之裁定後
    ，聲請本院以87年度執字第2221號拍賣抵押物強制執行事件
    查封拍賣上開不動產，其中被告乙○○、甲○○之借款部分
    分別受償本息727,215 元、484,810 元；被告丙○○○之借
    款部分則獲償本息484,810 元（以上利息均算至88年2 月11
    日），被告乙○○、甲○○尚欠原告本金1,287,975 元，被
    告丙○○○尚欠原告本金515,190 元，及均自88年2 月12日
    起算之利息等情，亦據原告提出借據3 紙，並經本院依職權
    調取本院上開執行卷宗核閱屬實，且為被告所不爭執，亦堪
    信實。被告雖另辯稱其中83年8 月20日之借款部分，已清償
    50 0,000元云云，惟為原告所否認，被告即應就原告上開請
    求權已因清償而消滅之事實負舉證責任，然被告就此抗辯事
    實既未能舉證證明，自難信採。
四、按消費借貸契約，借用人應於約定期限內，返還與借用物種
    類、品質、數量相同之物；又遲延之債務，以支付金錢為標
    的者，債權人得請求依法定利率計算之遲延利息；再稱保證
    者，為當事人約定，一方於他方之債務人不履行債務時，由
    其代負履行責任之契約；保證債務，除契約另有訂定外，包
    含主債務之利息、違約金、損害賠償及其他從屬於主債務之
    負擔；數人負同一債務，明示對於債權人各負全部給付之責
    任者，為連帶債務；連帶債務之債權人，得對於債務人之全
    體，同時請求全部之給付，且連帶債務未全部履行前，全體
    債務人仍負連帶責任，民法第478 條前段、第233 條第1項
    、第739 條、第740 條、第272 條第1 項、第273 條分別定
    有明文。本件被告乙○○、甲○○向原告借款屆期未清償，
    被告丙○○○為系爭借款連帶保證人，自應負連帶給付責任
    。從而原告本於消費借貸、連帶保證之法律關係，請求被告
    乙○○、甲○○、丙○○○應連帶給付原告1,287,975 元，
    被告丙○○○應給付原告515,190 元，及均自88年2 月12
    日起至清償日止，按年息5 ％計算之遲延利息，為有理由，
    應予准許。
五、原告陳明願供擔保，請求宣告假執行，核無不合，爰酌定相
    當之擔保金額准許之。
六、結論：原告之訴為有理由，依民事訴訟法第78條、第85條第
    1項但書、第2 項、第390 條第2 項，判決如主文。
中　　華　　民　　國　　94　　年　　3 　　月　　3 　　日
                  民事第一庭審判長法　官  郭琇玲
                                  法  官　林淑鳳
                                  法  官  鍾淑慧
以上正本係照原本作成
如對本判決上訴，須於判決送達後20日內向本院提出上訴狀
中　　華　　民　　國　　94　　年　　3 　　月　　3 　　日
                                  書記官　蔡佳玲
